臺灣高雄地方法院刑事判決　　　　　　　94年度易字第1023號
公　訴　人　臺灣高雄地方法院檢察署檢察官
被　　　告　甲○○
上列被告因竊盜案件，經檢察官提起公訴（民國94年度核退偵字
第323 號），本院判決如下：
    主  文
甲○○攜帶兇器竊盜，處有期徒刑柒月。美工刀壹支沒收。
    事  實
一、甲○○基於意圖為自己不法之所有，基於竊盜之犯意，於民
    國94年4 月2 日（起訴書誤載為23日）夜間11時許，持鐵製
    尖銳，客觀上足對人之生命、身體造成危險可供兇器使用之
    美工刀1 支，至高雄縣大寮鄉○○路運動公園內，竊取他人
    行竊後，所剪斷尚未帶走而留在現場之臺灣電力公司（以下
    簡稱台電公司）所有編號山上分右一、右五、右六電線桿上
    之PV C風雨線長度共計70公尺，得手後，正欲以攜帶之美工
    刀將上開包覆風雨線外層橡膠剝離以獲取內部銅線之際，恰
    為高雄縣政府警察局林園分局忠義派出所員警巡邏時當場查
    獲，並於甲○○身上扣得美工刀1 支。
二、案經臺灣電力公司訴由高雄縣政府警察局林園分局移送臺灣
    高雄地方法院檢察署檢察官偵查起訴。
    理  由
一、告訴代理人乙○○於警詢之指述、贓物認領保管單1 紙、現
    場照片10紙，其性質雖屬傳聞證據，但經本院準備程序詢以
    對證據能力之意見，並於審理時予以提示，告以要旨，經檢
    察官及被告表示意見，檢察官及被告均未於言詞辯論終結前
    ，對該證據內容異議，依刑事訴訟法第159 條之5 規定，應
    具有證據能力。
二、訊據被告固坦承於前揭時、地為警查獲時，身旁確實有臺電
    公司所有之70公尺長PVC 風雨線及身上帶有美工刀1 支之事
    實，惟矢口否認有何竊取臺電公司之PVC 風雨線之行為，辯
    稱：當時伊是去撿檜木，美工刀是用來割開木頭，以所散發
    味道辨識所檢取之木頭是否為檜木，並請求傳喚姓名年籍不
    詳綽號「小黑」之證人以證明當日伊是去撿檜木云云。
三、經查：
（一）高雄縣林園分局忠義派出所之警員張家銘等人，於94年4
      月2 日晚上11時許，值班巡邏至高雄縣大寮鄉○○路運動
      公園入口處，因深夜見入口之階梯仍停有1 台鑰匙未拔之
      機車，覺得狀甚可疑，遂停車巡查之事實，業據證人張家
      銘證述在卷。而張家銘復證稱：其下車持手電筒甫往階梯
      上方照射之際，即見到被告為躲避巡查而蹲下且將原本持
      於手上之電線丟掉，隨即上前盤查，又發現於被告腳邊有
      電纜線1 捆（如警卷照片二所示），身上並攜有美工刀1
      支等語，且有現場照片10紙附卷可稽，核與被告於本院審
      理時供稱查獲現場確實如警卷照片二所示有電纜線1 捆於
      被告身邊，當時身上有美工刀1 支等情相符，故證人張家
      銘之證述堪信為真實。而被告甲○○為警查獲時身旁之70
      公尺PVC 風雨線確實為臺電公司所有編號山上分右一、右
      五、右六之電線桿上之PVC 風雨線，亦據告訴代理人乙○
      ○於警詢中指述綦詳，且有贓物認領保管單1 紙在卷可按
      ，故該70公尺長之PVC 風雨線為臺電公司所有之物無訛。
      又觀諸現場外層橡膠未剝離之PVC 風雨線（有警卷照片可
      按），足證被告當時身上所攜帶之美工刀應係預備作為剝
      離竊得台電公司PVC 風雨線之外層橡膠之事實已甚明確。
（二）本件被告雖辯稱：當時係去撿檜木，並請求傳喚姓名年籍
      不詳綽號「小黑」之人到庭證明云云，然被告果真於案發
      當時前往現場係主要在撿拾公園內之檜木，則理當利用白
      天日照充足前往始符常情。況案發地點（高雄縣大寮鄉精
      忠運動公園）內，不但有堆陳廢土，且現場棄置之垃圾到
      處橫陳（此參臺灣高雄地方法院檢察署94年度核退偵字第
      323 號卷第6 、7 頁），而被告經查獲之地點，則照明不
      足，視線欠佳，此有警卷相片（二）可參，又被告何以在
      警巡查時有意躲避，顯見其行竊後，畏罪情虛所致。故被
      告上開所辯，核與事理有違顯不足採。另被告請求傳訊該
      姓名年籍不詳綽號「小黑」之人云云。惟該名小黑之男子
      於案發之際，並未出現在竊盜現場等情，亦據被告供承在
      卷，則本件事證既已顯明，且證人既未出現在案發現場，
      應無目睹當時之情形，故所為之證詞，自與本件被告有無
      為竊盜之犯行並無關連，應認再無調查之必要，併予敘明
      。
（三）又公訴意旨雖認被告係以所攜帶之美工刀割斷該捆PVC 風
      雨線云云。但扣案之美工刀，本難割斷電纜線（即PV C風
      雨線），且本件亦無法證明該電纜線係被告所割斷，自難
      僅以被告身上帶有美工刀1 支且查獲持有該捆電纜線，即
      認該捆電纜線係被告以所攜之美工刀所割斷竊取。況現場
      既無扣有剪刀或其他相關足以剪下PVC 風雨線之工具足資
      證明上開PVC 風雨線係為被告所剪下。另參諸證人張家銘
      於本院審理時已證稱：臺灣電力公司常向警局反應有電纜
      線遭剪斷，而查獲地點因眷舍改建已無人居住，常有鐵、
      木頭等廢料及電纜線置放於該處等語。足見被告應係竊取
      他人所剪斷尚未及帶走之電纜線之事實，已甚顯明，公訴
      意旨此部分容有誤會，本件事證已臻明確，被告攜帶兇器
      竊盜之犯行洵堪認定。
三、查被告甲○○於行竊時，所攜帶之美工刀為鐵製尖銳之物，
    客觀上足對人之生命、身體造成危險，得作為兇器使用，是
    核被告甲○○所為，係犯刑法第321 條第1 項第3 款之加重
    竊盜罪。爰審酌被告年輕力壯，竟不思循正當途徑賺取金錢
    ，而竊取電纜線，侵害財產法益且影響供電安全，犯後猶否
    認犯行，不具悔意，量刑本不宜輕縱，惟念其竊得財物業已
    發還被害人（有贓物認領保管單1 紙在卷可按），所生損害
    已減輕等其他一切情狀，量處如主文所示之刑，以資懲儆。
    又扣案之美工刀1 支係被告甲○○所有，業據被告供明在卷
    ，而現場經查獲之PVC 風雨線橡膠之外層尚未遭剝離，此有
    現場照片足參，故應屬預備供犯竊盜罪所用之物，爰依刑法
    第38條第1 項第2 款之規定，併予宣告沒收。另所查扣置放
    於被告機車上之美工刀1 支，被告並未攜至犯罪現場，尚無
    法證明係預備供犯罪用。現場復扣得鋼條2 支係裝在電纜線
    旁之飼料袋內，則非被告所有之物，業據被告供明在卷，爰
    均不另予宣告沒收，附敘明之。
據上論斷，應依刑事訴訟法第299 條第1 項前段，刑法第321 條
第1 項第3 款、第38條第1 項第2 款，判決如主文。
本案經檢察官丙○○到庭執行職務。
中　　華　　民　　國　　94　　年　　11　　月　　24　　日
                  刑事第八庭  審判長法　官  李政庭
                                    法  官  賴文姍
                                    法  官  黃宣撫
如不服本判決，應於判決送達後10日內，向本院提出上訴狀。
以上正本證明與原本無異。
中　　華　　民　　國　　94　　年　　11　　月　　24　　日
                                    書記官  鄭永媚
附錄本案論罪科刑法條：
刑法第321條
犯竊盜罪而有左列情形之一者，處6月以上、5年以下有期徒刑：
1 於夜間侵入住宅或有人居住之建築物、船艦或隱匿其內而犯之
者。
2  毀越門扇、牆垣或其他安全設備而犯之者。
3  攜帶兇器而犯之者。
4  結夥3人以上而犯之者。
5  乘火災、水災或其他災害之際而犯之者。
6  在車站或埠頭而犯之者。
前項之未遂犯罰之。
